臺灣高等法院刑事裁定
109年度抗字第153號
抗  告  人  
即 受 刑人  朱雄成



上列抗告人因聲請定其應執行刑案件，不服臺灣桃園地方法院中
華民國108年12月27日裁定（108年度聲字第4798號），提起抗告
，本院裁定如下：
    主  文
抗告駁回。
    理  由
一、原裁定意旨略以：抗告人即受刑人朱雄成（下稱抗告人）犯
    附表所示之各罪，分別經原審法院判處如附表所示之刑確定
    。茲檢察官向原審法院聲請定其應執行刑為正當，應予准許
    ，爰依刑事訴訟法第477條第1項、刑法第53條、第51條第5
    款，裁定抗告人應執行有期徒刑1年1月等語。
二、抗告意旨略以：定應執行刑之案件，法院之量刑應符合罪刑
    相當原則及責任遞減原則，而抗告人所犯之罪均為同種類之
    施用第二級毒品罪，屬自殘性質之輕罪，觀之實務上不乏被
    告為多次同種類犯罪後，經法院於定其應執行刑時大幅減輕
    其刑之例，此有抗告狀所載各該判決可參，惟原審仍就附表
    各罪定應執行有期徒刑1年1月，實屬過重，請求撤銷原裁定
    ，另為妥適之量刑，俾利自新云云。
三、按裁判確定前犯數罪者，併合處罰之；又按數罪併罰，有二
    裁判以上者，依第51條之規定，定其應執行之刑，刑法第50
    條第1項前段、第53條分別定有明文。而按數罪併罰，分別
    宣告其罪之刑，依下列各款定其應執行者：五、宣告多數有
    期徒刑者，於各刑中之最長期以上，各刑合併之刑期以下，
    定其刑期。但不得逾30年，同法第51條第5款明定之。且按
    法律上屬於自由裁量之事項，有其外部性界限及內部性界限
    ，並非概無拘束。依據法律之具體規定，法院應在其範圍選
    擇為適當之裁判者，為外部性界限；而法院為裁判時，應考
    量法律之目的，及法律秩序之理念所在者，為內部性界限。
    法院為裁判時，二者均不得有所踰越。在數罪併罰，有二裁
    判以上，定其應執行之刑時，固屬於法院自由裁量之事項，
    然仍應受前揭外部性界限及內部性界限之拘束（最高法院94
    年度台非字第233號判決意旨參照）。
四、經查，抗告人犯施用第二級毒品罪（共3罪），分別經臺灣
    臺北法院、臺灣新北地方法院及原審法院判處如附表編號1
    至3所示之刑，均經確定在案，此有上開各判決、本院被告
    前案紀錄表存卷可佐（原聲請書附表編號2所示之罪之最後
    事實審法院及確定判決法院之案號均誤載為107年度簡字第8
    417號，已經原裁定更正）。茲檢察官向最後事實審之原審
    法院聲請定其應執行之刑，因附表編號3為抗告人於附表編
    號1裁判確定前所犯之罪，依同法第53條之規定，本件自得
    依檢察官之聲請就上開各罪刑合併定其應執行之刑，是原審
    就此部分定刑之法定要件審核，均無任何違誤。
五、針對原審所定應執行有期徒刑1年1月，確在附表編號1至3之
    有期徒刑總和1年4月（即外部性界線）之範圍內，經核其定
    應執行刑之裁量權行使，並未逾越法律授予裁量權之目的，
    尚無顯然濫用裁量權而違反公平原則之情形，亦不悖於法律
    秩序之理念及法規範之目的，而未違反前述外部性及內部性
    界限，尚難遽指為違法。
六、至抗告意旨執他案之裁判內容，主張其所犯之罪既均為同種
    類之施用第二級毒品罪，則原裁定所定之應執行刑應係過重
    云云，然個案之裁量判斷，除非有全然喪失權衡意義或其裁
    量行使顯然有違比例、平等諸原則之裁量權濫用之情形，否
    則縱屬犯罪類型雷同，仍不得將不同案件裁量之行使比附援
    引為本案之量刑輕重比較，以視為判斷法官本於依法獨立審
    判之授權所為之量情裁奪有否裁量濫用之情事。此與所謂相
    同事務應為相同處理，始符合比例原則與平等原則之概念，
    迥然有別（最高法院100年度台上字第21號判決意旨參照）
    。原審裁定所定之應執行刑，其刑度並未違反法律上自由裁
    量事項之外部性界限及內部性界限，業於五述及，而依前揭
    最高法院判決意旨，抗告人無從單純比附援引他案定刑結果
    ，而謂原審裁定定刑不當，抗告狀所載案號明確可查之案件
    中，臺灣基隆地方法院96年度易字第538號判決、臺灣臺北
    地方法院（抗告意旨誤載為本院）105年度訴字第84號判決
    均為竊盜案件、最高法院98年度台上字第6192號判決為偽造
    公文書案件，上開案號之犯罪事實均與本件不同，抗告意旨
    亦未能舉出裁量上之相似性，尚不得恣意比附援引。
七、另本院107年度抗字第754號裁定雖亦同為施用第二級毒品之
    定刑案件，與本案罪名及犯罪類型、情節較雷同，惟究其內
    容，係該案之原審法院即臺灣桃園地方法院以107年度聲字
    第1049號裁定，僅就該案受刑人所犯2個施用第二級毒品罪
    之有期徒刑總和1年定其應執行有期徒刑11月，嗣經受刑人
    抗告，本院以犯數施用毒品罪之受刑人具「病患性犯人」之
    特質及現行毒品危害防制條例之制定政策乃著重於醫療處置
    ，從而不宜酌定過重之刑為由，撤銷該裁定而另定該案受刑
    人應執行有期徒刑8月，然而，本案之原審法院，就抗告人
    所犯附表各罪之有期徒刑總和1年4月，定應執行有期徒刑1
    年1月，其刑度寬減之程度與抗告人所引前開本院裁定並無
    太大差異，且前開另案裁定之受刑人僅犯2個施用第二級毒
    品罪，抗告人於本案則犯3個相同罪名，是縱兩案之罪名均
    相同，然罪數既不同，原審法院於定應執行刑時給予較少之
    寬減，仍難認其定應執行刑之裁量權行使有何違法或不當。
八、綜上所述，原裁定就抗告人所犯附表所示各罪定應合併執行
    有期徒刑1年1月，並無明顯過重，或違背比例原則或公平正
    義等之情形，經核於法並無違誤。抗告意旨猶執前詞，指摘
    原裁定不當，為無理由，應予駁回。
據上論斷，應依刑事訴訟法第412條，裁定如主文。
中　　華　　民　　國　　109 　年　　2 　　月　　25　　日
                  刑事第八庭  審判長法　官 陳世宗
                                    法　官 周明鴻
                                    法　官 吳勇毅
以上正本證明與原本無異。
不得再抗告。
                                    書記官 許家慧
中　　華　　民　　國　　109 　年　　2 　　月　　25　　日
附表：
編號  1 2 3 罪名  施用第二級毒品罪   宣告刑  有期徒刑6月 有期徒刑6月 有期徒刑4月 犯罪日期  107/07/02 107/09/26 106/12/26 偵查（自訴）機關年度案號  臺北地檢107年度毒偵字第2889號 新北地檢107年度毒偵字第8084號 桃園地檢108年度撤緩毒偵字第370號 最後事實審 法院 臺北地院 新北地院 桃園地院  案號 107年度簡字第2541號 107年度簡字第8418號 108年度審易字第1833號  判決日期 107/10/26 107/12/17 108/09/23  確定判決 法院 臺北地院 新北地院 桃園地院  案號 107年度簡字第2541號 107年度簡字第8418號 108年度審易字第1833號  判決確定日期 107/11/23 108/01/18 108/10/14 是否為得易科罰金之案件  是 是  是  備註  臺北地檢107年度執字第9217號（臺北地檢108年度執緝字第934號） 新北地檢108年度執字第3516號（臺北地檢108年度執助字第1465號） 桃園地檢108年度執字第16968號